臺灣臺南地方法院民事判決
111年度訴字第1312號
原      告  聯華電子股份有限公司

法定代理人  洪嘉聰  
訴訟代理人  張紹斌律師
複  代理人  許仲勛律師
被      告  吳秉然  
上列當事人間因偽造文書等案件，原告提起刑事附帶民事訴訟請
求侵權行為損害賠償事件，經刑事庭移送前來（111年度附民字
第261號），經本院於民國111年10月24日言詞辯論終結，判決如
下：
    主    　文
被告應給付原告新臺幣壹佰零陸萬玖仟元，及自民國一百一十一
年四月九日起至清償日止，按週年利率百分之五計算之利息。
訴訟費用由被告負擔。
本判決得假執行。
    事實及理由
一、原告起訴主張：被告係台灣日鑛金屬股份有限公司（下稱日
    鑛公司）業務員，原告委託日鑛公司進行靶材金屬含量殘餘
    成分分析，試驗分析後，應由日鑛公司再將靶材委託貨運公
    司送回臺南市○市區○○○路00號原告南科廠區。詎被告竟於民
    國109年4月1日，先自日鑛公司領出編號：00-0000-000號、
    編號00-0000-000號之靶材，而將應委由貨運公司代送之上
    開靶材，改由自己駕車親送，然僅將編號：00-0000-000號
    靶材繳回原告，而將編號：00-0000-000號靶材（下稱系爭
    靶材）予以侵占入己，並於系爭靶材送貨單收貨人簽收處，
    將以不詳方式取得之他份日鑛公司送貨單（客戶：台灣美光
    記憶體股份有限公司二廠）上「林家煌」之簽名彩色複製後
    張貼於收貨人簽收處，偽造完成日鑛公司系爭靶材送貨單1
    紙，再將上開送貨單交回日鑛公司行使之，讓日鑛公司誤以
    為系爭靶材已由原告員工「林家煌」收受，足以生損害於林
    家煌及原告、日鑛公司對於物品管理之正確性。被告故意以
    上開行為不法侵害原告對系爭靶材之所有權，致原告受有損
    害，且被告亦故意以背於善良風俗之侵占及行使偽造私文書
    之行為加損害於原告，並屬以違反保護原告之法律，致生損
    害於原告，原告自得依侵權行為之法律關係，請求被告賠償
    原告所受損害即系爭靶材價值新臺幣（下同）1,069,000元
    。為此，依侵權行為之法律關係起訴等語。並聲明：㈠被告
    應給付原告1,069,000元，及自起訴狀繕本送達翌日起至清
    償日止，按週年利率5％計算之利息。 ㈡願供擔保，請准宣告
    假執行。
二、被告抗辯：對於原告本件請求不爭執，均表認諾等語。
三、按當事人於言詞辯論時為訴訟標的之捨棄或認諾者，應本於
    其捨棄或認諾為該當事人敗訴之判決，民事訴訟法第384條
    定有明文。次按當事人既於言詞辯論時為訴訟標的之認諾，
    法院即應不調查原告所主張為訴訟標的之法律關係是否存在
    ，而以認諾為被告敗訴之判決基礎（最高法院45年度台上字
    第31號判決意旨參照）。查被告於言詞辯論時，對原告主張
    之上開事實均不爭執，並同意原告之請求而為認諾（111年1
    0月24日言詞辯論筆錄），揆之上開規定與說明，本院自應
    本於被告之認諾，而為被告敗訴之判決。從而，原告依侵權
    行為之法律關係，請求被告給付原告1,069,000元，及自刑
    事附帶民事起訴狀繕本送達之翌日即111年4月9日（參附民
    卷第21頁）起至清償日止，按週年利率5％計算之利息，為有
    理由，應予准許。
四、按本於被告認諾所為之判決，法院應依職權宣告假執行，民
    事訴訟法第389條第1項第1款定有明文。查本件為本於被告
    認諾所為之判決，依上開說明，應依職權宣告假執行。
五、訴訟費用負擔之依據：民事訴訟法第78條。
中　　華　　民　　國　　111 　年　　11　　月　　4 　　日
                  民事第一庭    法  官　余玟慧
以上正本係照原本作成　　　　　　　　　
如對本判決上訴，須於判決送達後20日內向本院提出上訴狀。
如委任律師提起上訴者，應一併繳納上訴審裁判費。
中　　華　　民　　國　　111 　年　　11　　月　　10　　日
                                書記官  于子寧